【裁判字號】    99,交易,347
【裁判日期】    991221
【裁判案由】    公共危險
【裁判全文】
臺灣彰化地方法院刑事判決            99年度交易字第347號
公  訴  人  臺灣彰化地方法院檢察署檢察官
被      告  黃炳文
上列被告因公共危險案件，經檢察官提起公訴（99年度偵字第
9334號），本院依簡式審判程序判決如下：
    主  文
黃炳文服用酒類，不能安全駕駛動力交通工具而駕駛，處拘役伍
拾玖日，如易科罰金，以新臺幣壹仟元折算壹日。
    犯罪事實
一、黃炳文於民國（下同）99年7月18日中午12時許，在友人蔡
    永富位在彰化縣芬園鄉○○村○○路430號之住處，飲用高
    粱酒摻水數杯後，已達不能安全駕駛動力交通工具，仍於同
    日下午4時許，駕駛車牌號碼TEA-103號輕型機車離開，欲返
    回住處，於當日下午4時5分許，行經芬園鄉○○路雅方枝10
    G5211BB84電桿時，因不勝酒力，不慎自行撞牆跌倒受傷。
    黃炳文經送醫急救，抽血測得其血液中之酒精濃度值為278M
    G/DL，換算成呼氣酒精濃度高達每公升1.39毫克，而查獲上
    情。
二、案經彰化縣警察局彰化分局報請臺灣彰化地方法院檢察署檢
    察官偵查起訴。
    理  由
一、按除被告所犯為死刑、無期徒刑、最輕本刑為3 年以上有期
    徒刑之罪或高等法院管轄第1 審案件者外，於前條第1 項程
    序進行中，被告先就被訴事實為有罪之陳述時，審判長得告
    知被告簡式審判程序之旨，並聽取當事人、代理人、辯護人
    及輔佐人之意見後，裁定進行簡式審判程序；除簡式審判程
    序及簡易程序案件外，第1 審應行合議審判，刑事訴訟法第
    273 條之1 第1 項、第284 條之1 分別定有明文。本件被告
    黃炳文所涉係死刑、無期徒刑、最輕本刑為3年以上有期徒
    刑之罪或高等法院管轄第1審案件以外之罪，並於本院行準
    備程序時就被訴事實為有罪之陳述，本院合議庭依前揭規定
    ，經評議結果，裁定改由受命法官獨任行簡式審判程序，先
    予敘明。
二、按被告以外之人於審判外之陳述，雖不符刑事訴訟法第159
    條之1 至第159 條之4 之規定，而經當事人於審判程序同意
    作為證據，法院審酌該言詞陳述或書面陳述作成時之情況，
    認為適當者，亦得為證據。當事人、代理人或辯護人於法院
    調查證據時，知有第159 條第1 項不得為證據之情形，而未
    於言詞辯論終結前聲明異議者，視為有前項之同意，刑事訴
    訟法第159 條之5 定有明文。查本案全部卷證，公訴人、被
    告均不爭執其證據能力，本院復衡以該等供述證據作成時之
    情況，應為適當，是可認後述所引用證據之證據能力均無疑
    義，合先敘明。
三、上揭事實，業據被告黃炳文於本院審理時坦承不諱，核與證
    人張水泉於警詢之證述情節相符，並有彰化縣警察局彰化分
    局員警勘查附近地形後製作之道路交通事故現場圖、員警職
    務報告、彰化縣警察局道路交通事故當事人酒精測定紀錄表
    、刑法第185條之3案件測試監察紀錄表、道路交通事故調查
    報告表、被告之診斷證明書、現場照片7張、彰化縣警察局
    舉發違反道路交通管理事件通知單等在卷可參，本件事證明
    確，被告犯行洵堪認定。
四、核被告黃炳文所為，係犯刑法第刑法第185條之3不能安全駕
    駛動力交通工具罪。爰審酌被告，已有公共危險之前科犯行
    ，一犯再犯，殊不足取，惟本次係造成自己受傷，暨被告犯
    後到庭坦承犯行、態度良好，一再表示絕不再犯等一切情狀
    ，量處如主文所示之刑，並認以新台幣壹仟元為適當諭知易
    科罰金之折算標準。
據上論斷，依刑事訴訟法第273條之1第1項、第299條第1項前段
、第310條之2、第454條第1項。刑法第185條之3、第41條第1項
前段，刑法施行法第1條之1第1項，判決如主文。
本案經檢察官施教文到庭執行職務。
中    華    民    國    99    年    12    月    21    日
                  刑事第四庭    法  官  姚銘鴻
以上正本證明與原本無異。
如不服本判決應於收受判決後10日內向本院提出上訴書狀，並應
敘述具體理由；其未敘述上訴理由者，應於上訴期間屆滿後20日
內向本院補提理由書（均須按他造當事人之人數附繕本）「切勿
逕送上級法院」。
中    華    民    國    99    年    12    月    21    日
                                書記官  郭佳雯
附錄本案論罪科刑法條全文：
中華民國刑法第185條之3
服用毒品、麻醉藥品、酒類或其他相類之物，不能安全駕駛動力
交通工具而駕駛者，處 1 年以下有期徒刑、拘役或科或併科 15
萬元以下罰金。

司法院資訊處製作；財團法人民間司法改革基金會備份。
